臺灣彰化地方法院刑事判決　　　　　　　　　　　　九十一年度交訴字第一二號
　　公　訴　人　臺灣彰化地方法院檢察署檢察官
　　被　　　告　甲○○
右列被告因過失致人於死案件，經檢察官提起公訴 (九十一年度偵字第五二八二號)
，本院判決如左：
    主  文
甲○○服用酒類，不能安全駕駛動力交通工具而駕駛，處有期徒刑陸月；又因過失致
人於死，處有期徒刑柒月。應執行有期徒刑壹年。
    事  實
一、甲○○於民國九十一年七月十八日下午十時許，在彰化縣二林鎮梅香園ＫＴＶ內
    與楊文海等人共飲啤酒、高梁酒等酒精飲料，已達不能安全駕駛動力交通工具之
    情況下，且其自用小客車駕駛執照已被吊扣，竟於翌日凌晨零時許無照且酒後駕
    駛車牌號碼二Ｔ──七一○九號自小客車搭載楊文海等人，沿彰化縣二林鎮○○
    路往溪湖二溪路方向行駛，欲返回楊文海停放機車處。同日一時五分許，甲○○
    駕車行經二林鎮○○路○段萬原幹編號３６Ｋ２５９１ＥＡ２６號之電線桿前十
    八公尺處，本應注意行車速度依標誌之規定，無標誌者，在市區道路，時速不得
    超過四十公里；行經彎道或在雨、霧視線不清之道路行駛時，應減速慢行作隨時
    停車準備；及並應注意車前狀況，隨時採取必要之安全措施；汽車駕駛人在雙向
    二車道行駛時均應在遵行車道內行駛，及在劃有分向限制線之路段，不得駛入來
    車之車道內；且應注意飲酒後其吐氣所含酒精成份超過每公升○‧二五毫克以上
    者，不得駕車。而依當時天候雨、夜間無照明、路面無缺陷及無障礙物、視距雖
    因彎道而不良等情形，然並無不能注意之情事，詎其應注意能注意，竟疏未注意
    車前狀況，減速慢行，猶酒醉貿然以時速八十公里之速度偏向對向車道行駛，適
    對向車道適有來車駛近，甲○○見狀急將方向盤向右偏轉惟復見前方為彎道而緊
    踩煞車，因路面施滑致車輛打滑失控，該車之右側車身撞擊前開編號３６Ｋ２５
    ９１ＥＡ２６號之電線桿，致坐在該車右後座之楊文海受有肋骨骨折胸腔出血等
    傷害，經甲○○央求路人報案並將楊文海緊急送往彰化基督教醫院二林分院就醫
    ，延至同日二時四十分仍因心肺衰竭不治死亡。甲○○於肇事後在未經有權偵查
    犯罪之機關發覺前，向到場處理之員警陳慶安陳明其為肇事者及肇事經過，自首
    而接受裁判，並經警方施以酒精測試，其飲酒後吐氣所含酒精成份為每公升○‧
    五一毫克。
二、案經彰化縣警察局二林分局報請臺灣彰化地方法院檢察署檢察官相驗後自動檢舉
    偵查起訴。
    理  由
一、右揭事實業據被告甲○○於警偵訊時及本院審理時供承不諱，核與被害人楊文海
    之父楊水發、母乙○○指訴及證人即同車之楊怡婷、林金城於偵查中之證述相符
    ，並有道路交通事故調查報告表一份、現場照片四張附卷可稽。警方對被告施以
    吐氣後所含酒精成分測試，發現被告飲酒且吐氣所含酒精成分為每公升○‧五一
    毫克，有酒精測試濃度測試單一份可按。又被害人楊文海確因本件車禍死亡一節
    ，亦經臺灣彰化地方法院檢察署檢察官督同檢驗員相驗屬實，製有相驗筆錄、相
    驗屍體證明書、驗斷書在卷可憑。按行車速度，依標誌或標線之規定，無標誌或
    標線者，在市區道路，時速不得超過四十公里，在郊外道路時速不得超過六十公
    里；汽車駕駛人，駕駛汽車行經彎道，因雨、霧視線不清，均應減速慢行，且在
    轉彎前應注意來、往行人或轉彎前應減速慢行；汽車駕駛人不得於牌照吊扣期間
    行駛汽車；汽車駕駛人在雙向二車道行駛時均應在遵行車道內行駛，及在劃有分
    向限制線之路段，不得駛入來車之車道內，道路交通安全規則第九十三條第一項
    第一款、第九十七條第一項第二款；及道路交通管理處罰條例第四十四條、第四
    十八條及第十二條對此定有明文。依前揭交通事故調查報告表及現場照片所示，
    被告所駕駛之自用小客車於肇事後，車身打滑，乘客座側後方嚴重毀損，電線桿
    折斷，可知被告行經肇事地點，車速甚快。又依道路交通事故調查報告表所載：
    當時天候雨、夜間無照明、路面施滑、無缺陷及無障礙物，視距為彎道不良等情
    形，被告應注意能注意，竟疏未注意車前狀況，猶酒醉貿然以時速八十公里速度
    超速行駛，因而肇事，顯有過失。且被告過失行為與被害人楊文海因本件車禍死
    亡間，具有相當因果關係，被告事證明確，犯行洵堪認定。
二、核被告甲○○所為，係犯刑法第一百八十五條之三酒後駕車公共危險罪、第二百
    七十六條第一項過失致死罪。又被告無駕駛執照駕車且酒醉駕車，因而致人死亡
    及受傷，所犯過失致死罪及過失傷害部分應依道路交通管理處罰條例第八十六條
    第一項加重其刑。被告所犯前開二罪之犯意個別，行為互殊，應予分論併罰。公
    訴人認被告係一行為觸犯二罪名之想像競合犯，容有誤會。又被告肇事後，隨即
    託路人報警，並於警員到達現場時，陳述肇事經過而接受裁判，此已據被告供明
    在卷，並經現場處理之彰化縣警察局二林分局原斗派出所員警陳慶安於偵查中證
    述無誤，應依刑法第六十二條前段自首規定減輕其刑。爰審酌被告無照且酒醉駕
    車肇事，致被害人楊文海因本件車禍死亡，被告肇事後未能與被害人達成和解，
    及其犯後態度等一切情狀，量處如主文所示之刑，並定其應執行刑。
據上論斷，應依刑事訴訟法第二百九十九條第一項前段，刑法第一百八十五條之三、
第二百七十六條第一項、第五十一條第五款、第六十二條前段，道路交通管理處罰條
例第八十六條第一項，罰金罰鍰提高標準條例第一條前段，判決如主文。
本案經檢察官黃鼎鈞到庭執行職務。
中      華      民      國    九十一    年     十一     月      四      日
                                  臺灣彰化地方法院交通法庭
                                      法      官  宋  恭  良
右正本證明與原本無異。
如不服本判決，應於判決送達後十日內向本院提出上訴狀，上訴於臺灣高等法院臺中
分院(須附繕本)。
           法院書記官  劉  玫  金
中      華      民      國    九十一    年     十一     月      五      日
附錄論罪科刑實體法條文：
中華民國刑法第二百七十六條
(過失致死罪)
因過失致人於死者，處二年以下有期徒刑、拘役或二千元以下罰金。
從事業務之人，因業務上之過失犯前項之罪者，處五年以下有期徒刑或拘役，得併科
三千元以下罰金。
中華民國刑法第一百八十五條之三服用毒品、麻醉藥品、酒類或其他相類之物，不能
安全駕駛動力交通工具而駕駛者，處一年以下有期徒刑、拘役或三萬元以下罰金。
